最高法院刑事判決　　　　　　　　　　　　　　　九十一年度台上字第四八四一號
　　上 訴 人　　甲○○
右上訴人因違反毒品危害防制條例等罪案件，不服台灣高等法院台中分院中華民國九
十一年五月二十日第二審判決（九十一年度上訴字第四五五號，起訴案號：台灣南投
地方法院檢察署九十年度偵緝字第六三、六四號），提起上訴，本院判決如左：
    主  文
原判決關於販賣第一級毒品部分撤銷，發回台灣高等法院台中分院。
其他上訴駁回。
    理  由
一、撤銷發回部分（販賣第一級毒品部分）：
本件原判決認定上訴人甲○○基於意圖營利販賣第一級毒品海洛因之犯意，於民國八
十九年三月間，由游光華以０九二三｜０四四一五九號之行動電話與上訴人之０九五
二｜一八六九二一號行動電話聯絡，上訴人即依約前往游光華位於南投縣埔里鎮○○
路○段四九六巷十八號居所，以總額新台幣（下同）一千元為代價，同時販賣第一級
毒品海洛因及第二級毒品安非他命予游光華各一小包，嗣因游光華施用毒品為警查獲
，主動供出毒品來源而得知上情，因認上訴人涉犯毒品危害防制條例第四條第一項之
販賣第一級毒品罪（關於販賣第二級毒品安非他命部分，另行判決駁回），乃撤銷第
一審不當之科刑判決，改判論處上訴人販賣第一級毒品罪刑，固非無見。
惟查：共同被告不利於己之陳述，固得採為其他共同被告犯罪之證據，惟此項不利之
陳述，須無瑕疵可指，而就其他方面調查，又與事實相符，始得採為其他共同被告犯
罪事實之認定。查上訴人自始否認有販賣毒品海洛因給游光華情事。原判決係依憑共
同被告游光華於警訊與檢察官偵訊時之供詞，及游光華之雜記紙條、台灣大哥大股份
有限公司（下稱台灣大哥大公司）之通聯紀錄等證據，資為認定上訴人販賣毒品海洛
因之理由。第查游光華於被警查獲持有毒品海洛因時，在警訊初訊時供稱該海洛因是
向綽號「阿祥」者以三千元購得，該「阿祥」者，為客家人，年約三十多歲（見毒偵
字第一二一三號影印卷第五頁反面），而上訴人為六十五年十二月七日生，於前述游
光華所稱購買海洛因之八十九年三月間，上訴人年僅二十三歲，且綽號又非「阿祥」
，自非游光華所指之人。迨游光華於第二次警訊及檢察官偵訊時始指稱曾於八十九年
三月間左右，向上訴人購買海洛因，是上訴人拿到伊住處賣給伊的，伊以自己的行動
電話０九二三｜０四四一五九與上訴人之呼叫器（應係行動電話之誤）０九五二｜一
八六九二一聯絡云云（見毒偵字第一二一三號影印卷第七頁正反面、第十四頁反面）
，並提出其雜記紙條為證（見偵字第二七四一號卷第六十六頁），然雜記紙條僅記載
上訴人之０九五二｜一八六九二一號行動電話號碼，並無記載購買毒品之內容；而卷
附台灣大哥大公司之通聯紀錄，係就上訴人之０九五二｜一八六九二一號行動電話，
自公元二０００年（八十九年）四月二十三日起至五月三十一日止之通聯紀錄（見偵
字第二七四一號卷第十七頁至第三十九頁），此與公訴人所稱上訴人於八十九年三月
間，由游光華以其０九二三｜０四四一五九號之行動電話與上訴人之０九五二｜一八
六九二一號行動電話聯絡而買賣海洛因之時間不符，且該通聯紀錄亦無游光華之０九
二三｜０四四一五九號之行動電話與上訴人之０九五二｜一八六九二一號行動電話之
通聯紀錄。況游光華於審理中復改稱未向上訴人購買海洛因（見第一審卷第五十六頁
）。則游光華之前所稱以其０九二三｜０四四一五九號之行動電話與上訴人之０九五
二｜一八六九二一號行動電話聯絡購買海洛因云云，是否屬實，仍非無疑。案關重典
，原審未予詳查其他旁證，究明真相，率予判決，自有應於審判期日調查之證據而未
予調查之違法。此部分上訴意旨執以指摘，為有理由，應認原判決關於販賣第一級毒
品部分，有撤銷發回更審之原因。
二、上訴駁回部分（販賣及轉讓第二級毒品部分）：
按刑事訴訟法第三百七十七條規定，上訴於第三審法院，非以判決違背法令為理由，
不得為之。是提起第三審上訴，應以原判決違背法令為理由，係屬法定要件。如果上
訴理由狀並未依據卷內訴訟資料，具體指摘原判決不適用何種法則或如何適用不當，
或所指摘原判決違法情事，顯與法律規定得為第三審上訴理由之違法情形，不相適合
時，均應認其上訴為違背法律上之程式，予以駁回。本件上訴人甲○○上訴意旨略稱
：原判決僅以茆馨月、張玫鄉、洪禎祥、游光華、余玉山之供詞，但該等人，或與上
訴人有債務糾紛、官司夙怨，或因上訴人被通緝，乃遭渠等誣陷，原判決採渠等之詞
，遽予認定上訴人有連續販賣第二級毒品及連續轉讓第二級毒品犯行，自有採證違法
云云。
惟查：上訴人固僅供認有轉讓第二級毒品安非他命給洪禎祥一次（見第一審卷第五十
六頁、原審卷第五十五頁），而否認有販賣第二級毒品安非他命犯行及其他轉讓安非
他命給洪禎祥多次、轉讓安非他命一次給張玫鄉情事。然原判決依憑張玫鄉、洪禎祥
（見偵字第二七四一號卷第七十三頁反面、毒偵字第一二五七號影印卷第十一頁、第
二十三頁正反面）、茆馨月、游光華、余玉山之供詞，證人湯國清、張文禎之證詞（
見毒偵字第一一四四號影印卷第六頁、第十三頁正反面、偵字第二七四一號卷第八十
七頁正反面）；參酌上訴人之部分供詞，及中華電信股份有限公司台灣中區電信分公
司南投營業處九十年七月九日投一業字第九０ＣＤ一０００四二號函所附市內電話客
戶資料、台灣大哥大公司行動電話（門號０九五二｜一八六九二一）之通聯紀錄及行
動電話用戶資料、東信電訊股份有限公司行動電話用戶資料等證據，綜合判斷，認定
上訴人有連續販賣、轉讓安非他命，而成立連續販賣第二級毒品及連續轉讓第二級毒
品罪，已詳敘所憑之證據及其認定之理由；並以上訴人所辯並不認識茆馨月、余玉山
，僅認識張玫鄉之丈夫謝承勳，因曾與游光華有一萬元之金錢借貸關係糾紛，且係另
案通緝，故遭上開諸人誣陷云云，為不足採，詳敘理由，予以指駁。上訴理由狀並未
依據卷內訴訟資料，具體指摘原判決究竟採證如何違法，不適用何種法則或如何適用
不當，純就原判決已論斷說明之事項，重為單純事實上之爭執，自非適法之第三審上
訴理由，此部分之上訴，違背法律上之程式，應予駁回。
據上論結，應依刑事訴訟法第三百九十七條、第四百零一條、第三百九十五條前段，
判決如主文。
中      華      民      國    九十一    年      八      月    二十九    日
                              最高法院刑事第九庭
                                  審判長法官  陳  炳  煌
                                        法官  陳  正  庸
                                        法官  韓  金  秀
                                        法官  吳  信  銘
                                        法官  徐  文  亮
      右正本證明與原本無異
                                              書  記  官
中      華      民      國    九十一    年      九      月      二      日
